臺灣新北地方法院板橋簡易庭民事判決
　　　　　　　　　　　　　　       110年度板簡字第1999號
原      告  張健興  
訴訟代理人  張鳳恩  
被      告  徐華亮  
上列當事人間請求侵權行為損害賠償事件，本院於民國110年12
月10日言詞辯論終結，判決如下：
    主      文
原告之訴駁回。
訴訟費用由原告負擔。
    事實及理由
一、原告主張：被告於民國109年5月14日下午4時2分許，駕駛車
    牌號碼000-0000號自用小客車，自新北市○○區○○路000號前
    空地與德昌街交岔路口起步駛出，違反道路交通管理處罰條
    例第49條第3項、第45條第9項規定，於禁止左轉路段逕行左
    轉，且支線道車未讓主幹道車先行，適有原告騎乘自行車，
    沿鶯桃路往鶯歌方向行駛而來，雙方因而發生碰撞，致原告
    人車倒地，因此受有左側橈尺骨開放性骨折、頭部外傷、左
    側聽力障礙之傷害。原告因被告上開行為，受有如下所述之
    損害：㈠醫療費用新臺幣（下同）157,227元；㈡看護費用90,
    000元；㈢交通費用及精神慰撫金555,000元。為此，爰依民
    法第184條第1項前段之規定，請求被告賠償等語。並聲明：
    被告應給付原告500,000元。
二、被告則以：
  ㈠原告前就本件事故對被告提起過失傷害刑事告訴，經臺灣新
    北地方檢察署檢察官以110年度調偵字第285號不起訴處分書
    認定難認被告案發時有未注意車前狀況、左右來車之過失，
    且無事證可資佐證被告有違背注意義務之情，足見原告主張
    被告違規左轉，與事實不符，原告亦未能舉證說明被告有何
    過失，其請求即無理由。
  ㈡原告主張醫療費用64,317元、看護費用為30,000元、醫療復
    健每日1,000元，15個月，共450,000元，然上開項目總額與
    其主張金額不符；又原告提出行天宮醫療志業醫療財團法人
    恩主公醫院（下稱恩主公醫院）110年5月5日診斷證明書所
    載之頭部外傷、左側聽力障礙之傷勢，與本件事故有何關聯
    性，且110年5月5日距本件事故發生日109年5月14日，將近1
    年之久，殊難想像其頭部外傷與本件事故間有因果關係存在
    ；原告請求醫療復健費用亦未提出相關證據。
  ㈢依臺灣新北地方檢察署檢察官以110年度調偵字第285號不起
    訴處分書，可見被告未有過失行為。退萬步言，縱認被告有
    過失行為，然該不起訴處分書記載「該鶯桃路行向之號誌轉
    為紅燈」，足見原告騎乘自行車沿鶯桃路往鶯歌方向而來，
    其前方號誌已轉為紅燈，仍疏未注意車前狀況，未依行車號
    誌行駛等情，實為本件事故發生主要原因，請依民法第217
    條規定減輕被告賠償金額，或免除之等語，資為抗辯。並聲
    明：⒈原告之訴駁回。⒉如受不利判決，願供擔保請准宣告免
    為假執行。
三、法院之判斷：
  ㈠原告主張被告於上開時、地駕駛車牌號碼000-0000號自用小
    客車，自新北市○○區○○路000號前空地與德昌街交岔路口起
    步駛出，原告騎乘自行車沿新北市鶯歌區鶯桃路往鶯歌方向
    駛近，兩車發生碰撞，原告於人、車倒地後，受有左側橈尺
    骨開放性骨折之傷害等事實，業據其提出恩主公醫院診斷證
    明書暨醫療費用收據為憑，並經本院依職權向新北市政府警
    察局三峽分局調閱本件道路交通事故卷宗暨調閱臺灣新北地
    方檢察署110年度調偵字第285號偵查卷宗核閱屬實，且為被
    告所不爭執，堪信屬實。
  ㈡按因故意或過失，不法侵害他人之權利者，負損害賠償責任
    ，民法第184條第1項前段定有明文。又按侵權行為損害賠償
    責任，須行為人因故意過失不法侵害他人權利，亦即行為人
    須具備歸責性、違法性，並不法行為與損害間有相當因果關
    係，始能成立，且主張侵權行為損害賠償請求權之人，對於
    侵權行為之成立要件應負舉證責任（最高法院100年度台上
    字第328號判決、同院98年度台上字第1452號判決參照）。
    另按當事人主張有利於己之事實者，就其事實有舉證之責任
    ，民事訴訟法第277條前段亦有明定。是依民事訴訟如係由
    原告主張權利者，應先由原告負舉證之責，若原告先不能舉
    證，以證實自己主張之事實為真實，則被告就其抗辯事實即
    令不能舉證，或其所舉證據尚有疵累，亦應駁回原告之請求
    （最高法院17年上字第917號判例意旨參照）。
  ⒈原告雖主張被告於上開時、地駕駛前開車輛，自新北市○○區○
    ○路000號前空地與德昌街交岔路口起步駛出，而有違反於禁
    止左轉路段迴車之道路交通安全規則，然觀諸卷附道路交通
    事故調查報告表及現場照片，未見該路口設有禁止左轉之標
    誌，則原告此部分之主張，洵屬無據，而不可採。
  ⒉原告另主張被告駕駛前開車輛自新北市○○區○○路000號前空地
    與德昌街交岔路口起步駛出，支線道車未讓主幹道車先行，
    而有疏失，然參諸臺灣新北地方檢察署檢察官勘驗監視器錄
    影光碟結果為：「監視器畫面時間7：58：44，此時鶯桃路
    行向號誌為綠燈，被告駕駛上開車輛在路邊停等準備駛出，
    監視器錄影畫面時間7：58：45，此時鶯桃路行向之號誌轉
    為『黃燈』，此時有2輛車沿鶯桃路往鶯歌方向通過該路口後
    ，自監視器錄影畫面時間7：58：48起，即未有行人及車輛
    通行該路口，被告駕駛上開車輛緩慢車輛往前移動，車頭些
    微露出路面，監視器錄影畫面時間7：58：49，鶯桃路之號
    誌轉為『紅燈』，被告駕駛上開車輛起步緩慢往前移動，欲通
    過該路口左轉沿鶯桃路往桃園方向行駛，監視器錄影畫面時
    間7：58：51，被告駕駛之上開車輛約一半車身已駛入該路
    口，此時原告越過該路段停等線騎乘至該路段之行人斑馬線
    上，原告騎乘之自行車車速很快，而被告駕駛之上開車輛緩
    慢往前前進，監視器錄影畫面7：58：52被告駕駛之上開車
    輛車身已均進入該路面，被告車速緩慢，原告騎乘自行車之
    車速快，2車均行駛至事故地點後，發生碰撞」等情，有前
    開不起訴處分書存卷可參，並經本院依職權調閱該偵查卷宗
    查明屬實，可見被告駕駛前開車輛自停等處駛出前，該路口
    確係已無人、車通行，另參酌上開偵查卷宗所附現場GOOGLE
    地圖可知，原告越過鶯桃路停等線至事故地點之距離尚非甚
    遙，復佐以原告自陳其通過停等線後未有停留，足徵被告駕
    駛前開車輛自該處駛出前確有先於該路停等而非貿然駛出，
    則原告主張被告有支線道車未讓主幹道車先行之疏失，難謂
    可採。此外，原告就被告過失不法侵害其權利乙節，復未提
    出其他證據以實其說，則其依民法第184條第1項前段規定，
    請求被告賠償，即屬無據。   
四、綜上所述，原告依民法第184條第1項前段之規定，請求被告
    給付500,000元，為無理由，應予駁回。
五、本件事證已臻明確，兩造其餘之攻擊防禦方法及所提證據，
    於判決結果不生影響，爰不一一論列，併此敘明。
中    華    民    國    111    年    1    月    14    日
                  臺灣新北地方法院板橋簡易庭
                             法  官  施函妤
以上為正本係照原本作成。
如不服本判決，應於送達後20日內，向本院提出上訴狀並表明上
訴理由，如於本判決宣示後送達前提起上訴者，應於判決送達後
20日內補提上訴理由書（須附繕本）。
中    華    民    國    111    年    1    月    14    日
                             書記官  吳昌穆